臺灣臺南地方法院民事裁定
111年度護字第234號
聲  請  人  臺南市政府社會局

法定代理人  陳榮枝  



少      年
即受安置人  林A       姓名、年籍及住所詳附件
相 對 人即
法定代理人  林B       姓名、年籍及住所詳附件
上列聲請人聲請繼續安置事件，本院裁定如下：
    主    文
少年林A准予自民國111 年10 月13日起延長安置至民國112年1月
12日止。
程序費用由聲請人負擔。
    理    由
一、聲請意旨略以：少年即受安置人林A，因其法定代理人即相
    對人林B工作因素使林A生活環境需要時常變動，且對林A採
    取放任式教養模式，致林A長期中輟情形未改善，親職功能
    未彰顯，且林A未受適當之養育與照顧，而由雲林縣政府於
    民國109年7月10日緊急安置於適當場所，並經本院裁定延長
    安置，最近一次以111年度護字第149號裁定准予自111年7 
    月13日起繼續安置3 個月至同年10月12 日，惟目前林B配合
    處遇計畫消極、成效不彰，林B強制親職教育尚有13小時未
    執行，並評估家中無適切之替代照顧者，故為確保其人身安
    全，並提供適當保護及照顧，認有延長安置之必要，爰依兒
    童及少年福利與權益保障法第57條第2項規定，聲請本院裁
    定准予自111年10月13日起延長安置至112年1月12日止等語
    。
二、按兒童及少年有下列各款情形之一，非立即給予保護、安置
    或為其他處置，其生命、身體或自由有立即之危險或有危險
    之虞者，直轄市、縣（市）主管機關應予緊急保護、安置或
    為其他必要之處置：㈠兒童及少年未受適當之養育或照顧。㈡
    兒童及少年有立即接受診治之必要，而未就醫。㈢兒童及少
    年遭遺棄、身心虐待、買賣、質押，被強迫或引誘從事不正
    當之行為或工作。㈣兒童及少年遭受其他迫害，非立即安置
    難以有效保護。直轄市、縣（市）主管機關依前條規定緊急
    安置時，應即通報當地地方法院及警察機關，並通知兒童及
    少年之父母、監護人。緊急安置不得超過72小時，非72小時
    以上之安置不足以保護兒童及少年者，得聲請法院裁定繼續
    安置。繼續安置以3 個月為限；必要時，得聲請法院裁定延
    長之，每次得聲請延長3 個月。兒童及少年福利與權益保障
    法第56條第1 項、第57條第1 項前段、第2 項分別定有明文
    。
三、經查，聲請人上開主張，業據其提出臺南市政府家庭暴力暨
    性侵害防治中心個案訪視處理報告表、表達意願書、本院11
    1年度護字第149號民事裁定等為證，堪信為真實。本院審酌
    上開資料，並衡酌現階段少年之最佳利益等情，認少年確有
    未受適當養育、照顧之情事，如不予繼續安置，顯不足以保
    護少年，是本件聲請人聲請繼續安置少年，核與首揭法律規
    定相符，應予准許如主文所示。
四、依家事事件法第97條，非訟事件法第21條第1 項前段、第24
    條第1項，裁定如主文。
中　　華　　民　　國　　111 　年　　10　　月　　5 　　日
                  家事法庭  法  官  陳文欽
以上正本係照原本做成。
如對本裁定抗告須於裁定送達後10日內向本院提出抗告狀，並繳
納裁判費新台幣1,000元。
中　　華　　民　　國　　111 　年　　10　　月　　5 　　日
                            書記官  易佩雯